# 请教陈老师：IAS 28 使用权益法的豁免

提问人：liaowenjia 时间：2014-05-16 17:17:06
IAS 28 Investments in Associates and Joint Ventures 中规定： 19 When an entity has an investment in an associate, a portion of which is held indirectly through a venture capital organisation, or a mutual fund, unit trust and similar entities including investment-linked insurance funds, the entity may elect to measure that portion of the investment in the associate at fair value through profit or loss in accordance with IFRS 9 regardless of whether the venture capital organisation, or the mutual fund, unit trust and similar entities including investment-linked insurance funds, has significant influence over that portion of the investment. If the entity makes that election, the entity shall apply the equity method to any remaining portion of its investment in an associate that is not held through a venture capital organisation, or a mutual fund, unit trust and similar entities including investment-linked insurance funds.请教陈老师：下划线中指的公司是指哪一类型的公司，具体有什么特征？从事哪一类型的活动？谢谢！

回答人：chenyiwei
此处“ venture capital organisation, or a mutual fund, unit trust and similar entities including investment-linked insurance funds”的范围与新合并报表准则（IFRS 10）中的“投资主体”概念类似，有相通之处。
IAS 28.BC9：As part of its project on consolidation, the Board is examining how an investment entity accounts for its interests in subsidiaries, joint ventures and associates. The outcome might affect how organisations such as venture capital organisations, or mutual funds, unit trusts and similar entities account for their interests in joint ventures and associates. The Board expects to publish later in 2011 an exposure draft on investment entities. Scope BC10 During its redeliberation of the exposure draft ED 9 Joint Arrangements, the Board reconsidered the scope exception of IAS 31 that had also been proposed in ED 9. The Board concluded that the scope exception in ED 9 for interests in joint ventures held by venture capital organisations, or mutual funds, unit trusts and similar entities, including investment-linked insurance funds, that are measured at fair value through profit or loss in accordance with IFRS 9 Financial Instruments is more appropriately characterised as a measurement exemption, and not as a scope exception. BC11 The Board observed that IAS 28 had a similar scope exception for investments in associates held by venture capital organisations, or mutual funds, unit trusts and similar entities, including investment-linked insurance funds, that are measured at fair value through profit or loss in accordance with IFRS 9. BC12 The Board observed that the scope exception in ED 9 and IAS 28 related not to the fact that these arrangements do not have the characteristics of joint arrangements or those investments are not associates, but to the fact that for investments held by venture capital organisations, or mutual funds, unit trusts and similar entities including investment-linked insurance funds, fair value measurement provides more useful information for users of the financial statements than would application of the equity method. BC13 Accordingly, the Board decided to maintain the option that permits venture capital organisations, or mutual funds, unit trusts and similar entities including investment-linked insurance funds to measure their interests in joint ventures and associates at fair value through profit or loss in accordance with IFRS 9, but clarified that this is an exemption from the requirement to measure interests in joint ventures and associates using the equity method, rather than an exception to the scope of IAS 28 for the accounting for joint ventures and associates held by those entities. BC14 As a result of that decision and of the decision to incorporate the accounting for joint ventures into IAS 28, the Board decided that IAS 28 should be applied to the accounting for investments held by all entities that have joint control of, or significant influence over, an investee.